臺灣高雄地方法院民事判決
110年度雄簡字第2419號
原      告  王美華  

被      告  羅霈溱  
訴訟代理人  張鈞棟律師
上列當事人間請求損害賠償事件，本院於民國111 年3 月2日言
詞辯論終結，判決如下：
    主  文
被告應給付原告新臺幣壹萬柒仟伍佰壹拾伍元。
原告其餘之訴駁回。
訴訟費用由被告負擔百分之四，餘由原告負擔。
本判決第一項得假執行；但被告如以新臺幣壹萬柒仟伍佰壹拾伍
元為原告預供擔保後，得免為假執行。
    事實及理由
壹、程序事項：
    按訴狀送達後，原告不得將原訴變更或追加他訴，但請求之
    基礎事實同一者，或擴張或減縮應受判決事項之聲明者，不
    在此限，民事訴訟法第255 條第1 項但書第2 款、第3 款規
    定甚明，此一規定於簡易訴訟程序亦有準用，為同法第436
    條第2 項所明定亦有明文。本件原告起訴時，原聲明：請求
    被告給付原告新臺幣（下同）386,990元（本院卷第11頁）
    。嗣於審理中變更聲明為：被告應給付原告396,544 元（本
    院卷第305 頁）。審酌變更前、後均係基於同一基礎事實，
    請求金額之變更亦屬擴張應受判決事項之聲明，故其所為訴
    之變更與前揭規定並無不合，應予准許。
貳、實體事項：
一、原告主張：被告前於民國109 年5 月間向伊承租高雄市○○區
    ○○街00號5 樓房屋（下稱系爭房屋），租約至110 年5月9 
    日止，租金為每月新臺幣（下同）11,000元，於每月10日前
    匯入伊指定之帳戶（下稱系爭租約）。110 年6 月被告表示
    欲繼續承租，但因疫情收入減少，要求伊減少房租5,000 元
    ，同年7 月又要求減租，伊表示僅可讓被告延繳，惟伊於同
    年8 月18日向被告收取7 、8 月之租金時，被告藉故不繳，
    並要求9 月繼續減租，伊遂告知需繳納7 、8 月之房租後，
    9 月始可半價承租。嗣被告於8 月24、9 月9 日分別繳納9,
    000 元、6,000 元部分之房租後，傳訊息告知已經搬離，未
    當面點交系爭房屋與伊。詎伊事後前往系爭房屋時，發現系
    爭房屋有如附表所示之家具被竊及遭破壞之情形，且環境骯
    髒，惡臭難以清理。又被告於租屋期間多次訊息騷擾，要求
    伊重置電線、換冷氣等，卻於網路上惡意毀謗、污辱伊，致
    伊心生恐懼需藉助藥物，爰依民法第179條、第184條第1項
    前段、第439條提起本件訴訟，請求被告賠償如附表所示之
    損害及精神賠償，並聲明：被告應給付原告396,544元。
二、被告則以：
  ㈠被告於109年5月2日與原告訂立系爭契約，租約自109年5月10
    日起至110 年5月9 日止，租金為每月11,000元。其後被告
    因受新冠肺炎疫情影響，收入不穩定，有時無法支付房租費
    用，於110年6月租金部分，經原告同意減少為6,000元，然
    因7、8月房租被告實在無法支付，原告本以LINE告知被告8
    月底前搬走就不收房租，然因太突然被告無法立即找到租屋
    ，故央求原告將7月房租改為9,000元、8月改為6,000元，原
    告亦有答應，是被告於110年8月24日匯款9,000元、同年9月
    9日匯款6,000元予原告，並以LINE告知原告，日後有錢會將
    7、8月份之水電費清償。嗣被告於110年9月9日在父親協助
    下搬離系爭房屋，搬離時已確實將系爭房屋打掃清理乾淨，
    並通知原告，將鑰匙放在信箱處，請其收取，始行離去，被
    告並無積欠原告房租。
　㈡又原告請求之損害賠償答辯如下：
　1.沙發、五斗櫃、陽台壓克力板，均經原告同意後始丟棄，丟
    棄原因係因早已損壞、骯髒。
  2.電視櫃，被告並未擅自搬動，原告指稱被告偷竊，應舉證。
  3.大鞋櫃、大木櫃、客廳木桌、陽台造景，被告並未損毀，被
    告應舉證。
  4.被告否認返還系爭房屋時未打掃清潔，請原告舉證，並請提
    清潔費用15,000元之單據。
  5.原告有何須重置電線，請說明，並請提出支出之單據。
  6.撥筋費用，請原告舉證有身體過勞，且因被告所致，並請提
    出相關費用單據。
  7.對於原告主張被告有積欠水電費2,380元，及所提之繳費憑
    據，被告不爭執。
  8.沙發套5件是連同上開沙發，經原告同意後一起丟棄，至於
    桌巾2件與珠簾，被告並無竊取。　
　㈢聲明：原告之訴駁回。
三、兩造不爭執事項：
　㈠兩造於109 年5 月2 日簽訂系爭租約，由被告向原告承租系
    爭房屋，租賃期間為109 年5 月10日至110 年5 月9 日，每
    月租金11,000元。
　㈡於110 年5 月9 日系爭租約到期後，經兩造合意口頭延長租
    約，被告於110年9月9日搬離系爭房屋並歸還鑰匙。
　㈢被告於110 年8 月24日匯款9,000元房租，於110 年9 月9 日
    匯款6,000元房租。
　㈣附表所示沙發、五斗櫃、陽台壓克力板均為被告所丟棄。
四、本院得心證之理由：
  ㈠原告主張附表編號1所示五斗櫃、沙發、電視櫃、陽台壓克力
    板遭被告竊取，而請求賠償其損害等語，被告固不否認有丟
    棄五斗櫃、沙發、陽台壓克力板，惟否認有竊取上開物品，
    並以前詞置辯。經查：
　1.五斗櫃部分：原告雖主張，五斗櫃只是要送給朱媽媽，並沒
    有要被告將它丟掉云云。惟觀之原告提出兩造之LINE對話紀
    錄略以（本院卷第321-325頁）：
　　被告：化妝鏡跟五斗櫃。
　　原告：化妝鏡不要拆OK。房間裡的五斗櫃嗎？
　　被告：是啊。但化妝鏡會晃，所以我才想拆的。
　　原告：就不要拆了。你跟朱媽媽聯絡。
　　被告：嗯嗯。
　　原告：我剛跟她說了要把沙發跟五斗櫃送給她的狗園，這
　　      是她的聯絡電話。你不要的都送給她。
　　由前開對話可見，原告確有向被告表示，不要用的五斗櫃可
    以送給朱媽媽狗園使用，並聯繫朱媽媽狗園以接收該五斗櫃
    之情事，然由上開對話內容，原告並未向被告明白表示僅能
    將不要用之五斗櫃捐給朱媽媽狗園，不可自行丟棄，則被告
    因租屋處不需用到該五斗櫃，又得原告同意可自行處置之情
    況下而丟棄該五斗櫃，並無竊取或損壞之不法行為。
　2.沙發部分：原告主張，被告說要買一組新沙發，退租後再將
    新沙發送給伊，在此前提下，才同意被告丟棄舊沙發，但被
    告搬走後並未將新沙發留下來等語。惟觀之原告提出兩造之
     LINE對話紀錄略以（本院卷第319-321頁）：
　　被告：我想去買一組新的沙發、以後我搬走的話，我買的沙
　　      發再送給妳。
　　原告：那組沙發你如果不想用。我想捐給狗園。他們非常缺
　　      乏物資。
　  由前開對話可見，被告確有向原告表示，為購置新沙發，而
    欲丟棄原告置放之沙發，且承諾退租後將新沙發送給原告，
    並經原告同意被告處分其舊沙發，則被告將系爭沙發丟棄並
    無原告所指竊取該沙發之不法行為。至於被告事後於搬走時
    並未依約將購置之沙發留在系爭房屋，此乃原告未依約履行
    贈與，要難認被告有何之侵權行為或不當得利。
　3.電視櫃部分：原告主張，被告還屋後少了1個4呎電視櫃，並
    提出109年4月28日系爭房屋現況照片（本院卷第337頁），
    及110年9月18日被告還屋後系爭房屋之現況照片（本院卷第
    355頁）為證。對照前開兩張照片，固然於110年9月18日拍
    攝時，系爭房屋內少1個4呎電視櫃，然被告已於110年9月9
    日將系爭房屋交還原告，而原告所提出之照片並非被告還屋
    時之現況照片，已距交接時點有1週餘，自難以上開照片遽
    認定被告自行取走、丟棄或損毀所致而未交還此電視櫃。原
    告對於其所主張被告竊取電視櫃既無法舉證以實其說，此部
    分主張難認為有理由。
  4.陽台壓克力板部分：被告當庭坦認，因為下雨打在壓克力板
    很吵，所以就把壓克力板丟掉等語（本院卷第290頁），至
    於被告辯稱已口頭得原告同意云云，為原告所否認，而被告
    對此亦無法舉證以實其說，所辯不足可採，原告此部分主張
    應為有理由。
  ㈡原告主張附表編號2所示大鞋櫃、大木櫃、客廳木桌、陽台造
    景遭被告破壞，而請求賠償其損害等語，被告否認有破壞上
    開物品，並以前詞置辯。經查，觀之原告提出提出109年4月
    28日系爭房屋現況照片（本院卷第335-337頁），上開大鞋
    櫃、大木櫃、客廳木桌、陽台造景均整齊擺置於系爭房屋，
    且外觀良好，此經被告所是認（本院卷第448-448頁），而
    被告交屋後，上開物品均被放置於頂樓，亦有原告提出還屋
    後照片在卷可佐（本院卷第361-367頁、第353頁），且被告
    亦陳稱：原告交屋時，物品品質不好，且合約上本來就約定
    可以將不要的家具放在頂樓等語（本院卷第448頁），比對
    交屋時與還屋後之上開物品照片，顯見大鞋櫃、大木櫃、客
    廳木桌、陽台造景物品長期放在頂樓經日曬雨淋，外觀已然
    破損不堪，難為通常之使用，又遍查系爭契約書，並無同意
    承租人得將不需使用之家具放置頂樓之約款，則被告所辯難
    認有據，原告之主張為有理由。
  ㈢原告主張主張系爭房屋於被告返還後，地板全部滴蠟燭，整間房子都是狗毛跟狗臭，經清潔公司估價包含處理頂樓如附表編號2所示物品，及室內的清潔共計15,000元，而請求附表編號3所示之賠償，並提出估價單在卷，為被告所否認，並辯稱：打掃清潔完畢將系爭房屋交還原告等語。經查，觀諸原告提出被告返還系爭房屋後之照片（本院卷第353-359頁），系爭房屋尚稱清潔，並未見有原告所指地板有蠟燭滴油或狗毛之情形，核與被告所辯大致相符。至於被告固有將附表編號3所示物品置放頂樓之情形，然原告已因此放置方式致附表編號3所示物品毀損而向被告請求賠償，如前所述，原告自不得再重複向被告請求清理附表編號3物品之費用。
  ㈣原告主張，被告於109 年9 月向其表示插座有火花，經請專
    業水電廠商檢查，當場測試全部插座都沒有問題，但在被告
    脅迫下只好照被告意思再把全部電線再重新拉線，因而向被
    告請求附表編號4電線重置費用56,850元。查，被告於使用
    系爭房屋期間，並未有破壞屋內電力設備或帶走屋內電線之
    情形，此經原告所是認（本院卷第293頁），至於在被告承
    租期間，向原告反應插座有火花，原告因而重置電線支出費
    用，難認被告受有何不法之利益，況原告是否重置電線，或
    以其他方式處理，本得於其自主決定而為之，亦無由認定被
    告有何侵權之行為。
  ㈤原告主張，於被告返還系爭房屋後，打掃一個月之後，身體
    不舒服去撥筋，花費撥筋費用如附表編號5云云。查，依前
    開原告提出被告返還系爭房屋後之照片，系爭房屋尚稱清潔
    ，已如前述，原告因個人主觀上之清潔衛生標準，繼續進行
    清潔打掃，實與被告無涉，是其因此清潔勞累所花費之撥筋
    費用，要難請求被告賠償。
  ㈥原告主張，被告109年7、8月僅繳納房租9,000元、6,000元，
    並提出匯款明細在卷（本院卷第15頁）一節，被告雖辯稱，
    經原告同意109年7月房租降到9,000元、109年8月房租到6,0
    00元云云，然觀之兩造LINE對話略以（本院卷第263-269頁
    ）：
　  原告：當初你的押金也在之前被你扣光了。7月我也委婉告
　　      知你我真的沒辦法像6月降你房租。也告知你我也有
　　      自己的為難處。但也讓你延後繳房租。直到昨天我才
　　      主動詢問你房租的事情。如果你不付房租的話。那就
　　      請你29號之前搬走。
　  被告：九月在跟你承租一個月、九月的房租、是否你可以
　      　真的看在我也很照顧你的房子的份上、可以請你租我
　        便宜一點。
　  原告：如果你想住到9月可以。先把7-8月的房租清了。我就
　        讓你住到9月底。9月房租算你半價。如果你不願意付
　        7-8月的房租那就請你8/29搬走。
　  可見原告僅同意109年9月續租的一個月，租金減半，並未同
　  意將109年7、8月房租各降為9,000元、6,000元。此外，被
　  告就其所辯未能舉證以實其說，則原告請求被告短付之租金
　   7,000元應屬有據。
  ㈦原告主張被告積欠附表編號7之水電費2,380元，並提出水電
　  費繳費憑證在卷為證（本院卷第17-19頁），且為被告所不
　  爭執（本院卷第294頁），此部分主張為有理由，應予准
　  許。
  ㈧原告主張被告在臉書上發文：第一次租房子租到要掏腰包住
    飯店、遇到神經病、停水停電是我房子老舊等語，有公然侮
    辱、誹謗行為，侵害其名譽權云云，並提出被告之臉書貼文
    在卷（本院卷第135-143頁），為被告固不否認有上開之發
    文，惟否認有何侵害原告之名譽權，辯稱：並未指名道姓，
    且跳電停水都是事實，並無誹謗等語。查，觀之被告於臉書
    上發表「在外租屋幾10年有了，第一次租屋租到，還要自己
    掏腰包去住飯店，結果我還要看人家臉色，這社會是怎麼了
    ，誰能告訴我呢？」、「遇到神經病、跟她說東，她回我西
    、沒事的、趕快搬離那裡就好了」、「一年12個月，租屋處
    大概會有突然六次突然的停水、一次跳電、我運氣真的好到
    不行、怎麼能找到、別人找不到的房子」、「為什麼我家跳
    電」、「不是啦、你誤會台電了、是我住的地方年代久遠了
    、所以才會造成跳電」等語，從上開發文之閱讀者尚無從特
    定文中之房東即為原告，且原告亦到庭自陳：被告這些臉書
    上的朋友不知道房東是我，我都不認識等語（本院卷第294
    頁），則被告於臉書上刊登上開發文自無從貶損原告之社會
    評價，而無侵害原告之名譽權，原告上開主張應非可採。
  ㈨原告主張附表編號9所示沙發套5件、桌巾2件、珠簾1件遭被
    告竊取，而請求賠償其損害等語，被告固不否認有丟棄系爭
    沙發時連同沙發套一同丟棄，但桌巾2件、珠簾1件被告並未
    竊取或為任何處分等語。查，原告雖主張被告還屋後少了桌
    巾2件、珠簾1件，並提出109年4月28日系爭房屋現況照片（
    本院卷第337、339頁），及110年9月18日、110年10月8日被
    告還屋後系爭房屋之現況照片（本院卷第355頁、第459-461
    頁）為證。對照前開照片，固然於110年9月18日拍攝時，系
    爭房屋內少桌巾2件、珠簾1件，然被告已於110年9月9日將
    系爭房屋交還原告，而原告所提出之照片已距房屋交接時點
    有1週餘，自難認定此桌巾2件、珠簾1件，係因被告自行取
    走、丟棄或損毀所致。原告對於其所主張被告竊取桌巾2件
    、珠簾1件既無法舉證以實其說，此部分主張難認為有理由
    。另沙發套5件被告雖已連同系爭沙發一併丟棄，然被告處
    分系爭沙發係經原告同意後所為，已如前述，亦難認被告有
    何竊取該沙發套5件之不法行為，原告之主張亦無理由。
  ㈩從而，被告未得原告同意，任意棄置陽台壓克力板、大鞋櫃
    、大木櫃、木桌、陽台造景造成損壞，又積欠房租7,000元
    及水電費2,380元，原告得向被告請求上開項目之賠償。按
    請求賠償物被毀損所減少之價額，固得以修復費用為估定之
    標準，但以必要者為限，如修理材料以新品換舊品，應予折
    舊（最高法院80年度台上字第2476號民事判決要旨、77年度
    第9 次民事庭會議決議（一）參照）。原告主張陽台壓克力
    板、大鞋櫃、大木櫃、木桌、陽台造景於105 年間購買，並
    提出相關家具估價單在卷可考（本院卷第21-25 頁、第295
    頁），則上開物品於系爭事件發生時已使用5 年。再依原告
    出據之上開估價單係以新品更換舊品之方式更新。本院審酌
    上開物品均係動產，並參酌行政院主計處財物標準分類什項
    設備分類明細表所列，上開物品之最低使用年限均為5 年，
    則上開物品經計算折舊後（計算式如附表所示），原告就上
    開物品損失得請求被告賠償之金額合計8,135元（計算式：6
    ,917＋1,218＝8,135）。是原告請求被告應付金額為物品損失
    8,135元、未繳租金7,000元、水電費2,380 元，共計17,515
     元（計算式：8,135+7,000+2,380=17,515 ）為有理由，逾
    此範圍則無理由，應予駁回。
五、綜上所述，原告依侵權行為法律關係及系爭契約之法律關係
    ，請求被告應給付原告17,515 元，為有理由，應予准許。
    逾此範圍之請求，為無理由，應予駁回。
六、本判決原告勝訴部分，係依民事訴訟法第427 條訴訟適用簡
    易程序所為被告敗訴之判決，爰依同法第389 條第1 項第3
    款之規定，依職權宣告假執行。並依同法第436 條第2項準
    用第392 條第2 項，依職權為被告預供擔保，得免為假執行
    之宣告。 
七、本件事證已臻明確，兩造其餘攻擊防禦方法及所提證據，核
    與判決結果不生影響，爰不逐一論述，併此敘明。
八、訴訟費用負擔之依據：民事訴訟法第79條。
中　　華　　民　　國　　111 　年　　4 　　月　　6 　　日
          　　　　高雄簡易庭  法　官 
 附表
編號 品項 請求金額 請求內容/原因 證據出處 備註 1 五斗櫃1 組  8,500元 被竊 估價單-P23照片-P87、105    沙發1組 30,450元  估價單-P23照片-P85、101   電視櫃1 組 5,500元  估價單-P23照片-P83、103   陽台壓克力板11片 7,310元  估價單P21照片P93、107～117 1,218元【計算方式：1.殘價＝取得成本÷( 耐用年數＋1)即7,310÷(5+1)≒1,218（小數點以下四捨五入）；2.折舊額 ＝(取得成本－殘價)×1/（耐用年數）×（使用年數）即(7,310－1,218) ×1/5×（5+0/12）≒6,092（小數點以下四捨五入）；3.扣除折舊後價值＝（新品取得成本－折舊額）即7,310－6,092＝1,218】 2 大鞋櫃1 組 9,000元 遭破壞 （共計41,500元） 估價單-P23照片-P89、129 6,917元【計算方式：1.殘價＝取得成本÷( 耐用年數＋1)即41,500÷(5+1)≒6,917（小數點以下四捨五入）；2.折舊額 ＝(取得成本－殘價)×1/（耐用年數）×（使用年數）即(41,500－6,917) ×1/5×（5+0/12）≒34,583（小數點以下四捨五入）；3.扣除折舊後價值＝（新品取得成本－折舊額）即41,500－34,583＝6,917】  大木櫃1 組 7,500元  估價單-P23照片-87 、131   客廳木桌1 組 8,000元  估價單-P23照片-P125   陽台造景1 組 17,000 元  估價單-P25照片-P81、119～123  3 全室清潔工程（含廢棄物清運）費用 15,000 元 清潔屋內臭味及廢棄物 P27  4 電線重置費用 56,850元  P29  5 撥筋費用 12,500元 因屋內清潔一個月造成身體過勞 P31～41  6 積欠之房租 7,000元 7 、8 月房租僅繳納9,000 、6,000元 匯款明細-P15  7 積欠之水電費 2,380元  水電費繳費憑證-P17、19  8 精神慰撫金 200,000元    9 沙發套5件 5,125元 被竊    桌巾2件 2,229元     珠簾1件 2,200元    
中　　華　　民　　國　　111 　年　　4 　　月　　6 　　日
以上正本係照原本作成。
如對本判決上訴，須於判決送達後20日內向本院提出上訴狀。如
委任律師提起上訴者，應一併繳納上訴審裁判費。
中　　華　　民　　國　　111 　年　　4 　　月　　6 　　日
                               書  記  官   吳語杰